臺灣嘉義地方法院刑事判決　　　　　　 94年度簡上字第203號
上　訴　人　臺灣嘉義地方法院檢察署檢察官
兼　被　告　乙○○
上列上訴人等因被告被訴傷害等案件，不服本院嘉義簡易庭中華
民國94年7月26日94年度嘉簡字第915號第一審判決（聲請簡易判
決處刑書案號：臺灣嘉義地方法院檢察署94年度偵緝字第260號
），提起上訴，及移送併案審理（94年度偵字第5323號），本院
合議庭判決如下：
    主  文
原判決關於恐嚇暨定執行刑部分均撤銷。
乙○○連續以加害生命、身體之事，恐嚇他人致生危害於安全，
累犯，處有期徒刑肆月，如易科罰金，以參佰元折算壹日。
其餘上訴駁回。
上開撤銷改判部分所處有期徒刑肆月，如易科罰金，以參佰元折
算壹日，與駁回上訴之傷害部分所處有期徒刑參月，如易科罰金
以參佰元折算壹日。應執行有期徒刑伍月，如易科罰金，以參佰
元折算壹日。
    事  實
一、乙○○前因毀損案件，經臺灣高等法院台南分院判處有期徒
    刑6月，如易科罰金，以3百元折算1日確定，並於民國91年5
    月21日易科罰金執行完畢。猶不知悔改，因前與甲○○（綽
    號八角）有糾紛而心生不滿，竟基於普通傷害之犯意及恐嚇
    之概括犯意，先於94年2月5日14時15分許，在嘉義縣竹崎鄉
    中和村178之1號「奮起湖大飯店」前，徒手毆打甲○○之頭
    部及胸部，致甲○○受有頭部外傷及胸部挫傷之傷害，並對
    甲○○恫稱：我要拿槍打你，並請你吃子彈等語，以此加害
    生命、身體之事恐嚇甲○○，使甲○○心生畏懼，致生危害
    於安全。又於94年6月14日23時17分許，在其兄所經營位於
    台中縣大里市○○路○段217巷10號「東霆機電有限公司」內
    ，以（04）00000000號市內電話號碼，撥打甲○○（05）00
    00000號住家電話，於電話中對甲○○恫稱：你準備買棺材
    等語，以此加害生命、身體之事恐嚇甲○○，使甲○○心生
    畏懼，致生危害於安全。
二、案經甲○○訴由嘉義縣警察局竹崎分局報請臺灣嘉義地方法
    院檢察署檢察官偵查聲請簡易判決處刑及移送併案審理。
　　理  由
一、訊據被告乙○○固供承於94年2月5日，在「奮起湖大飯店」
    前，與告訴人甲○○發生爭執，及於94年6月14日23時17分
    許，撥打電話給告訴人，惟矢口否認有何傷害、恐嚇之犯行
    ，辯稱：94年2月5日伊攔下甲○○是想要問他，為何要告伊
    ，本來伊想用手打他巴掌，但沒有打到，他就跑掉了，伊沒
    有出拳打他頭部及胸部，也沒有說要請他吃子彈及要用槍打
    他；94年6月14日伊只是打電話問甲○○為何要告伊，伊沒
    有恐嚇他云云。惟查：
  (一)上開94年2月5日之犯罪事實，業據告訴人於本院審理時結證
    稱：當時伊騎車經過奮起湖大飯店時，被告把伊攔下，並質
    問伊說：你敢告我，伊並沒有理他，後來他就用左手打伊頭
    部、胸部，接著又向伊恐嚇說：我要拿槍打你，並請你吃子
    彈，伊很害怕就去報警等語，且被告受有頭部外傷及胸部挫
    傷之傷害，並有財團法人天主教聖馬爾定醫院94年2月5日診
    斷證明書1紙。又本院當庭勘驗現場錄影光碟，畫面中「被
    告站在飯店門口前之馬路旁，告訴人騎機車經過時被告將其
    攔下，被告與告訴人交談時（背向鏡頭），其左手有向告訴
    人上半身部位揮拳（無法看出是否有接觸告訴人身體），告
    訴人上半身有晃動，後來告訴人將機車往後退，被告手扶在
    告訴人的機車上並緊跟上前，畫面中有出現被告的手碰觸機
    車後，告訴人下車扶著機車，兩人繼續在機車旁交談，此時
    被告與告訴人上半身超出錄影畫面，後來告訴人騎機車離開
    ，被告亦自行離去。」等情，業據本院勘驗屬實，製有勘驗
    筆錄可稽，並有現場錄影光碟1片扣案可資佐證，是上開畫
    面雖因被告背對鏡頭，而無法看出被告揮拳後是否有打到告
    訴人身體，然告訴人於本院審理時已證稱：被告就是揮動左
    拳打到伊頭部及胸部等語，參以被告揮拳後，告訴人上半身
    確有晃動，被告應該有與告訴人之身體接觸甚明。綜上足認
    被告確有在其揮動左拳時毆打告訴人及恐嚇告訴人之情。
  (二)又上開94年6月14日之犯罪事實，並經告訴人於偵查中結證
    稱：在今年6月14日晚上11點17分左右，伊接到一通電話打
    到伊家（05）0000000號電話，伊拿起電話說：喂2、3次，
    對方一開始五秒鐘沒有講話，後來對方就說：聽你的聲音好
    像是八角，伊回答是，對方就說：你準備棺材，就把電話掛
    掉，伊聽了心裏覺得很害怕，就馬上用手機報案等語，另有
    （04）00000000號及（05）0000000號通聯調閱查詢單各1紙
    附卷可憑。且告訴人於接獲上開恐嚇電話後，於同日23時18
    分許，立即撥打110電話向警報案，亦有嘉義縣警察局勤務
    指揮中心110受理各類案件記錄表1紙在卷足考，足認被告確
    有恐嚇之犯行。
  (三)被告就94年2月5日之犯行，雖以上詞置辯，然被告於94年5
    月31日偵查時係辯稱：伊看甲○○類似有動作，就出手推他
    的頭，他表情很兇，沒有跌倒就跑掉了云云，於94年6月23
    日偵查時則辯稱：那天在奮起湖大飯店前看他眼神怪怪的，
    他就準備要動手，伊就先打他臉頰，伊只打他兩個耳光云云
    ，於本院準備程序時又辯稱：雙方發生口角，伊只有用手輕
    輕拍他的臉兩下，後來伊就走了云云，是被告就有無接觸告
    訴人身體、接觸之部位、係毆打或拍打等情，前後供述不一
    致，尚難令人採信。
  (四)綜上所述，被告前開所辯，顯係卸責之詞，不足採信。本件
    事證明確，被告犯行堪予認定。
二、論罪科刑部分：
  (一)核被告所為，係犯刑法第277條第1項傷害罪及同法第305條
    恐嚇危害安全罪。被告前後2次恐嚇犯行，時間緊接，犯罪
    構成要件相同，顯係基於概括犯意反覆為之，為連續犯，應
    論以一罪，並加重其刑。被告所犯上開二罪，犯意各別，罪
    名有異，應予分論併罰。又被告前因毀損案件，經臺灣高等
    法院台南分院判處有期徒刑6月，如易科罰金，以3百元折算
    1日確定，並於91年5月21日易科罰金執行完畢，此有臺灣高
    等法院被告全國前案紀錄表1份在卷可參，其於受有期徒刑
    之執行完畢後，5年以內再犯本件有期徒刑以上之罪，均為
    累犯，傷害罪應依刑法第47條規定加重其刑，而恐嚇罪則依
    同條規定遞加重其刑。雖檢察官未就被告94年6月14日之恐
    嚇犯行聲請簡易判決處刑，惟此部分與上揭聲請簡易判決處
    刑並經本院判決有罪之恐嚇罪部分，有連續犯之裁判上一罪
    之關係，為聲請簡易判決處刑效力所及，本院自得併予審理
    。至檢察官認被告於94年2月5日所犯之傷害與恐嚇罪間，該
    恐嚇之危險犯行應為傷害之實害犯行所吸收，不另論罪，惟
    被告對告訴人所為之恐嚇係「我要拿槍打你，並請你吃子彈
    」，而其所為之傷害犯行係徒手所為，且依告訴人上開證詞
    ，被告係毆打後再出言恐嚇，顯見被告之恐嚇犯行為傷害告
    訴人後另行起意，因此，本件並不存在「被告先對告訴人恫
    以要毆打，嗣後果真加以毆打」之情形，檢察官就此容有誤
    會。
  (二)原審認被告傷害部分罪證明確，因而適用刑事訴訟法第449
    條第1項前段，刑法第277條第1項、第47條、第41條第1項前
    段，罰金罰鍰提高標準條例第1條前段、第2條，就被告傷害
    之犯行，量處有期徒刑3月，並諭知易科罰金之折算標準，
    其認事用法均無不當，量刑亦甚妥適。檢察官以被告量刑過
    輕提起上訴，而被告則以前詞提起上訴，請求為無罪判決，
    均無理由，應予駁回。又原審認被告恐嚇部分之罪證明確，
    予以論罪科刑，固非無見，惟未及審酌被告94年6月14日之
    恐嚇犯行，尚有未洽，檢察官上訴意旨請求撤銷原判決，為
    有理由，應由本院將原判決關於恐嚇及定其應執行刑部分撤
    銷改判（被告傷害部分，駁回上訴），另為適當之判決。爰
    審酌被告犯罪之動機、行為之手段、對告訴人所生危害，否
    認犯行之犯後態度，及尚未與告訴人達成和解等一切情狀，
    量處如主文所示之刑，並與就上開駁回上訴部分所處之刑，
    定其應執行之刑，並均諭知易科罰金之折算標準，以資懲儆
    。
據上論斷，應依刑事訴訟法第455條之1第1項、第3項、第368條
、第369條第1項前段、第364條、第299條第1項前段，刑法第56
條、第305條、第41條第1項前段、第51條第5款，罰金罰鍰提高
標準條例第1條前段、第2條，判決如主文。
本案經檢察官李志明到庭執行職務。
中　　華　　民　　國　　94　　年　　11　　月　　22　　日
                    刑事第三庭  審判長法  官  沈福財
                                      法  官  陳仁智
                                      法  官  卓春慧
上列正本證明與原本無異。
本件不得上訴。
中　　華　　民　　國　　94　　年　　11　　月　　23　　日
                                      書記官  江芳耀
附錄本案論罪科刑法條全文：
刑法第277條第1項：
傷害人之身體或健康者，處三年以下有期徒刑、拘役或一千元以
下罰金。
刑法第305條：
以加害生命、身體、自由、名譽、財產之事，恐嚇他人致生危害
於安全者，處二年以下有期徒刑、拘役或三百元以下罰金。
